【裁判字號】    95,簡上,121
【裁判日期】    950426
【裁判案由】    違反商標法
【裁判全文】
臺灣高雄地方法院刑事判決             95年度簡上字第121號
上  訴  人  臺灣高雄地方法院檢察署檢察官
被      告  甲○○
上列上訴人因被告違反商標法案件，不服本院高雄簡易庭於中華
民國94年12月9 日以94年度簡字第7249號所為第一審判決（偵查
案號：臺灣高雄地方法院檢察署94年度偵字第22555 號），提起
上訴及移送併案（95年度偵字第2414號），本院判決如左：
    主  文
原判決撤銷。
甲○○連續明知為未得商標權人同意，而於同一商品，使用相同
之註冊商標之商品而販賣，處有期徒刑參月，如易科罰金，以參
佰元折算壹日，如附表一、附表二所示之查扣商品均沒收。
    事  實
一、甲○○明知如附表一、二所示之各商標圖樣，係附表一、二
    所示各商標專用權人先後向經濟部中央標準局（現改制為經
    濟部智慧財產局）註冊登記取得商標專用權，使用於附表一
    、二所示各該商標專用範圍之香煙等商品上，迄今仍在附表
    一、二所示之專用期間內，任何人未經前開商標專用權人之
    同意，不得於同一香煙商品使用相同於如附表一、二所示各
    該註冊商標於香煙商品上，致消費者混淆誤認之虞。甲○○
    竟基於販賣營利之概括犯意，先於民國（下同）94年7 月29
    日晚上8 時許，向不詳姓名年籍年約3 、40歲綽號「阿明」
    之男子，在高雄縣鳳山市中崙社區附近，以每條香煙（每條
    內有10包）新台幣（下同）100 元之價格，販入如附表一所
    示數量之如附表一所示各該查扣商品之香煙，並欲以每條香
    煙以110 或120 元之價格販出以牟利，然尚未售出，即於94
    年7 月30日上午8 時40分許，在高雄市○鎮區○○路及瑞隆
    路口旁之公園處被警查獲，並扣得如附表一各該編號所示數
    量之如附表一各該編號之查扣商品香煙；後於94年9 月8 日
    晚上8 時許，在高雄縣鳳山市○○街125 巷18號處，向同前
    綽號「阿明」之男子，以每條香煙100 元之價格，再度販入
    如附表二所示數量之如附表二所示查扣商品之香煙，亦欲以
    每條香煙110 或120 元之價格販出以牟利，仍未賣出，即遭
    警於94年9 月9 日上午7 時40分許，在高雄縣鳳山市○○街
    125 巷18號處查獲，並扣得如附表附表二各該編號所示數量
    之如附表二各該編號所示之查扣商品。
二、案經高雄港務警察局及高雄市政府警察局三民第一分局報請
    臺灣高雄地方法院檢察署檢察官偵查並聲請簡易判決處刑及
    移送併案。
    理  由
一、上開事實，業據被告甲○○於本院審理時坦供不諱（見本院
    卷第65、67～69頁），核與證人即台灣菸酒股份有限公司員
    工乙○○於警詢時指訴之情節相符（95年度偵字第2414號之
    警卷第9 ～11頁，證人乙○○於警詢時之指訴，雖係審判外
    之陳述，然經被告於審理時同意作為證據【見本院卷第66頁
    ），且本院審酌證人乙○○於警詢時係確認被告販賣之商品
    係仿冒商標商品之情況，應屬適當，是依刑事訴訟法第159
    條之5 第1 項規定，自得為證據】，並扣得如附表一、二查
    扣商品欄所示之仿冒商標香煙等商品足稽，且查扣之香煙商
    品對於前揭商標所造成侵害之情事，並經本院勘驗屬實，且
    製有勘驗筆錄及勘驗照片在卷可資證明（勘驗筆錄見本院卷
    第25、32頁，勘驗照片見本院卷第27～31、33～38頁），復
    有各該商標之註冊登記資料，即卷附經濟部智慧財產局商標
    資料檢索服務之列印資料可按（見本院卷第39～58頁），是
    本案事證明確，被告犯行堪予認定。
二、按所謂販賣行為，並不以販入之後復行賣出為要件，祇要以
    營利為目的，將之購入或賣出，有一於此，其犯罪即屬既遂
    ，有最高法院67年台上字第2500號判例意旨可資參照。是被
    告甲○○基於售出牟利之意思而販入上開仿冒商品之香煙，
    係犯商標法第82條之販賣仿冒商標商品罪。被告以1 販賣行
    為，侵害多數商標專用權人之商標權，為想像競合犯，依刑
    法第55條規定從一販賣仿冒商標商品罪處斷。又被告所為2
    次以出售牟利之犯意而販入仿冒商標之商品之行為，時間緊
    接，所犯罪名相同，顯係出於概括之犯意為之，為連續犯，
    依刑法第56條之規定以一連續販賣仿冒商品罪論，並加重其
    刑。檢察官雖未就被告94年9 月8 日之販賣仿冒商標商品之
    犯行部分起訴，惟查被告所犯該罪，與經聲請簡易判決處刑
    之販賣仿冒商標商品罪部分，係連續犯，已如前述，具有裁
    判上一罪之關係，本院自得併予審酌，附此敘明。原審認被
    告罪證明確，予以論科，固非無見，惟被告基於概括犯意，
    復於94年9 月8 日所為之販賣仿冒商標商品之犯行，已述之
    於前，原審未及斟酌，其論罪科刑自有可議，是上訴人之上
    訴為有理由，應由本院予以撤銷改判。爰審酌商標具有辨識
    商品來源之功能，企業均投入相當之時間及資金於商品之行
    銷及品質之改良，以使其商標得具有代表一定品質及商譽之
    效果，被告為圖小利，擅為販賣仿冒商標之商品，對於商標
    權人之權益自已構成侵害，惟因其僅販入該等仿冒商品，尚
    未售出，實害尚微，然其販售之數量非少，犯罪情節不輕，
    且於第1 次犯罪被查獲後，仍不知悔悟，又連續為上開販賣
    仿冒香煙犯行，惡性亦重，惟念其犯後於審理時坦承犯行，
    態度良好等一切情狀，量處如主文所示之刑，並諭知易科罰
    金折算標準，以示懲儆。至扣案之如附表一及附表二所示仿
    冒商標商品，不問屬於犯人與否，均依商標法第83條規定沒
    收之。
據上論斷，應依刑事訴訟法第455 條之1 第3 項、第364 條、第
369 條第1 項前段、第299 條第1 項，商標法第82條、第83條，
刑法第11條、第56條、第55條、第41條第1 項前段，罰金罰鍰提
高標準條例第2 條，判決如主文。
本案經檢察官丙○○到庭執行職務。
中    華    民    國    95    年    4     月    26    日
                    刑事第二庭審判長法  官  邱永貴
                                    法  官  陳銘珠
                                    法  官  高思大
右正本證明與原本無異。
不得上訴。
中    華    民    國    95    年    4     月    27    日
                                    書記官  蔡語珊
附錄本判決論罪之法條
商標法第81條第1款：
未得商標權人或團體商標權人同意，有下列情形之一者，處3 年
以下有期徒刑、拘役或科或併科新臺幣20萬元以下罰金：
一  於同一商品或服務，使用相同之註冊商標或團體商標者。
商標法第82條：
明知為前條商品而販賣、意圖販賣而陳列、輸出或輸入者，處1
年以下有期徒刑、拘役或科或併科新臺幣5萬元以下罰金。


司法院資訊處製作；財團法人民間司法改革基金會備份。
